【裁判字號】    96,勞訴,68
【裁判日期】    970613
【裁判案由】    給付資遣費等
【裁判全文】
臺灣板橋地方法院民事判決              96年度勞訴字第68號
原      告  丙○○
訴訟代理人  蘇衍維律師
複代理人    丁○○
被    告    致恩科技股份有限公司
法定代理人  乙○○
訴訟代理人  苗怡凡律師
            彭建寧律師
訴訟代理人  甲○○
上列當事人間給付資遣費等事件，本院於民國97年5 月15日言詞
辯論終結，判決如下：
    主  文
原告之訴及假執行之聲請均駁回。
訴訟費用由原告負擔。
事實及理由
壹、程序方面：
    原告於訴狀送達後，於本院言詞辯論審理時將訴之聲明第1
    項由「被告應給付原告新臺幣（下同）512,413 元，及自民
    國96年4 月15日起至清償日止，按年息百分之五計算之利息
    。」變更為「被告應給付原告495,794 元，及自96年4 月15
    日起至清償日止，按年息百分之五計算之利息。」（見本院
    96年12 月11 日言詞辯論筆錄第1 頁），屬減縮應受判決事
    項之聲明，核其請求之基礎事實同一，亦不甚礙被告之防禦
    及訴訟之終結，依民事訴訟法第255 條第1 項第2 、3 、7
    款之規定，應予准許。
貳、實體方面：
一、原告主張：
（一）緣原告於88年3 月1 日起受僱於被告公司工作，被告公司
      於原告應徵廣告內容中表示，年薪14個月（含2 個月底薪
      ），並於錄取通知書上為相同之記載，該年薪14個月之條
      件係指12個月之全薪（加計職務津貼、伙食費等），2 個
      月之底薪（不加計職務津貼、伙食費等），上述年薪14個
      月（含2 個月底薪）已成為雙方勞動契約之內容，而被告
      公司自從原告受僱時起至93年度止之6 年工作期間，亦依
      約每年給予原告年薪14個月，88年度原告僅工作10個月，
      當時底薪22,200元，2 個月底薪為44,400元，依比例計算
      為37,000元（44400 ×10／12），扣除6 ％稅額2,220 元
      為34,780元，89年1 月25日以匯款方式給付；89年度原告
      當時底薪22,700元，2 個月底薪為45,400元，扣除6 ％稅
      額2,724 元為42,676元，90年1 月15日以匯款方式給付；
      90年度原告當時底薪23,700元，2 個月底薪為47,400元，
      扣除6 ％稅額2,844 元為44,556元，91年2 月1 日以匯款
      方式給付；91年度原告當時底薪24,200元，2 個月底薪為
      48,400元，扣除6％ 稅額2,904 元為45,496元，92年1 月
      17日以匯款方式給付；92年度原告當時底薪24,700元，2
      個月底薪為49,400元，扣除6 ％稅額2,964 元為46,436元
      ，94年1 月31日以匯款方式給付。足徵，「薪14個月（含
      2 個月底薪）」確為雙方勞動契約約定之內容無誤。
（二）詎94年度當年（應於95年初給付2 個月底薪），被告公司
      竟未依約給付原告年薪滿14個月（含2 個月底薪），僅給
      付12個月之全薪（加計職務津貼、伙食費等）及1 個月之
      底薪24,700元，被告公司片面將該薪資給付項目轉列為年
      節獎金，當年度未扣除6 ％稅額，積欠1 個月之底薪未給
      付原告，換言之，被告自88年至93年均將2 個月底薪扣除
      6 ％稅額，被告亦將之視為底薪，而被告公司片面將該薪
      資給付項目轉列為年節獎金，未經原告同意，其所欠付之
      1 個月之底薪，經原告口頭之請求，被告公司仍未給付；
      而95年度當年度（應於96年初給付2 個月底薪），被告公
      司竟然僅給付半個月之底薪15,350元（30,700×0.5） ，
      同樣未扣6 ％稅額，其餘1.5 個月之底薪，被告公司未為
      給付，屢經原告之催告，被告公司仍未置理。
（三）原告遂於96年3 月5 日向臺北縣政府勞工局申請協調，於
      申請書上主張被告公司於95年度、96年度未依雙方之勞動
      契約給付薪資，已違反勞動基準法（下稱勞基法）第14條
      第1 項第5 款、第6 款之規定，勞工「得」要求終止勞動
      契約，原告並未終止勞動契約。臺北縣政府勞工局於96年
      3 月7 日寄發開會通知單予雙方，詎被告公司於3 月9 日
      收受該通知單後，隨即通知原告，以「為因應原告終止勞
      動契約」為理由，訂於96年3 月14日資遣原告，並於3 月
      13日再依發函之方式以「丙○○依勞基法第14條第1 項第
      5 款、第6 款事由終止勞動契約，本公司因應其訴求，茲
      訂於96年3 月14日終止與該員之勞動契約，並依規定發給
      資遣費新臺幣363,124 元」。足徵，本件雙方之勞動契約
      之終止，係因被告公司資遣原告而來，原告並無意見，惟
      被告公司仍未依雙方勞動契約之約定，給付原告上述95年
      度、96年度所積欠之薪資，且被告公司所計算之平均工資
      ，並未依年薪14個月（含2 個月底薪）為計算基礎，其所
      計算之資遣費仍有不足。
（四）原告得請求之資遣費，連同請求被告公司給付所積欠之薪
      資、加班費等共計495,794元，茲分述如下：
   1、資遣費之情求：
      原告遭資遣前之每月薪資為37,500元，原告之平均工資為
      42,617元〔（37,500×12＋30,700×2） ÷12＝42,617〕
      ，因原告自94年7 月1 日起選擇勞退新制，是從受僱日88
      年3 月1 日起至94年6 月30日止，共計6 年4 個月，應依
      勞基法第17條之規定計算資遣費，得請求269,908 元〔42
      ,617 ×6＋42,617×4 ／12＝269,908 〕，從94年7 月1
      日起至96年3 月14日止，1 年9 個月又14日，依勞工退休
      金條例第12條之規定計算資遣費，得請求37,290元〔（42
      ,617 ×1＋42,617×9/12）×0.5 ＝37,290〕，另預告工
      資30天，42,617元，總計前述金額，原告可請求349,815
      元〔269,908 ＋37,290＋42,617＝349,815 〕。
   2、薪資之請求：
      按雙方之聘僱勞動契約之約定，被告公司每年應給付原告
      14個月之年薪（含2 個月底薪），惟94年度當年（應於95
      年初給付2 個月底薪），被告公司未依約給付原告年薪滿
      14個月（含2 個月底薪），僅給付12個月之全薪（加計職
      務津貼、伙食費等）及1 個月之底薪24,700元（不加計職
      務津貼、伙食費等），積欠1個月之底薪24700元未給付原
      告；而95年度當年度，應於96年初給付2 個月底薪61,400
      元〔30,700×2〕，惟被告公司竟然僅給付半個月之底薪
      15,350元，其餘1.5個月之底薪46,050元，被告公司未為
      給付，合計共積欠2.5個月之底薪共計70,750元。又被告
      公司應給付96年3 月1 日至14日之薪資3,275 元〔42,617
      ÷30×14－16,619〕，總計前述金額，被告公司應給付原
      告74,025元。
   3、特別休假應休未休薪資及加班費之請求:
      原告年資5 年以上10年以下，有14天特別休假，95年度特
      別休假14天未休，96年度亦有特別休假14天未休，共計28
      天，以一天8 小時計算，28天共計224 小時，依勞基法施
      行細則第24條第3款 之規定，特別休假因年度終結或終止
      契約而未休者，其應休未休之日數，雇主應發給工資。原
      告平均工資42,617元，日薪1,421元（42,617÷30），28
      天即有39,788元之薪資應由被告公司支付。此外，原告95
      年度及至96年3 月14日離職前，共有加班127 小時，其中
      104 小時為加班之前2 小時，薪資為平均時薪之1.33，原
      告時薪為178 元（1,421 ÷8） ，104 小時之加班費為24
      ,621 〔104×178 ×1.33〕；其中16.5小時為加班之後2
      小時，薪資為平均時薪之1.66，加班費為4,875 〔16.5×
      178 ×1.66〕；96年2 月28日法定紀念日放假加班8.5 小
      時，加班費為1,513 元（8.5 ×178） ；平時例假日加班
      6.5 小時，加班費為1,157 元（6.5 ×178） ，總計前述
      加班費為32,166元，加計前述特別休假應休未休薪資39,
      788 元，共計71,954元。
   4、綜上所述，原告得請求之資遣費，連同請求被告公司給付
      所積欠之薪資、加班費等，共計495,794元。
（五）併為聲明：（一）被告應給付原告495,794元及自96年4月
      15日起至清償日止，按年息百分之5 計算之利息。（二）
      原告願供擔保，請准宣告假執行。
二、被告則以：
（一）被告公司係於88年由致福股份有限公司（下簡稱致福公司
      ）部分高層主管所另行設立。由於創立過程急促，且對於
      新公司期待甚高，所有領導人員一心以業務為重，故草創
      初期，所有內部規章及相關聘僱契約，均暫援用致福公司
      之制式規格；直至90年左右，被告公司才逐漸完成公司聘
      僱契約及內部規章等人事及管理制度之建立。由於原告於
      88年即進入被告公司，所簽立之聘僱契約即係以致福公司
      之名義，而原告所提出之「錄取通知」之文件，如係原告
      與被告間發生權利義務之文書證據，應以「致福」而非以
      「致恩」為名，足見上揭「錄取通知」之文件，應非被告
      與原告間權利義務關係之憑據。是以被告與原告間之勞動
      契約自始應無保障底薪14個月之約定，被告公司斟酌經營
      情況決定每年發給年終獎金之數額，核無違背勞動契約之
      約定。且對於原告離職時所應給付之金額，被告已結算提
      存363,124 元，按民法第326 條規定：「債權人受領遲延
      者或不能確知孰為債權人而難為給付者，清償人得將其給
      付物，為債權人提存之。」對於原告請求資遣費之爭議，
      經被告以中和郵局第466 號存證信函催告原告領取363,12
      4 元無果，而以96年度存字第1881號提存於本院，則原告
      債權於被告提存之363,124 元之範圍內，已經消滅，原告
      於此部分內之請求自無理由。
（二）核原告請求被告應給付495,794 元（原告先係請求512,41
      3 元，嗣後減縮為16,619元），惟逾363,124 元部分之主
      張及計算均無理由，說明如下：
   1、年終獎金非可計入原告年薪：
      原告主張雙方間之勞動條件為「年薪14個月（含2個月底
      薪）」，惟此種主張實有謬誤：
 （1）原告提出之「錄取通知」之文件主張被告所承諾之勞動條
      件為「年薪14個月（含2個月底薪）」，惟被告否認該份
      文書內容之真正，且參該份文件之內容，不僅未指「姓名
      」，於「職銜」、「薪等」、「所屬處／部門」、「全薪
      」、「職務津貼」下均屬空白；故該份文件除形式上真正
      堪虞外，亦不能證明此為被告提供與原告之勞動條件。
 （2）又原告提出其於88年度至94年度之銀行存簿之證物，僅可
      以作為被告給付金錢之證明，無法證明該等給付之性質為
      「底薪」，因原告依上開存簿紀錄主張被告扣除6%稅額後
      ，分別於89年1月25日所給付之34,780元、90年1月15日所
      給付之42,676元、91年2月1日所給付之44,556元、92年1
      月17日所給付之45,496元、93年1月15日所給付之46,436
      元、94年1月31日所給付之46,436元，均為「年薪14個月
      中之2個月底薪」；然如前述，原告並不能證明上開給付
      屬於「底薪」之性質，況參酌財政部臺財稅字第號000000
      000函：「員工所取得之獎金、紅利係屬薪資所得，應併
      計該員工之綜合所得總額申報課稅。」及臺財稅字第號
      30216函要旨：「關於加班費免計之薪資所得額之標準，
      不包括年終獎金在內」。依據財政部上開函示，年終獎金
      應計入綜合所得總額申報課稅；故原告以被告之給付已先
      行扣除6%稅額，故該等給付性質上為「底薪」而非「年終
      獎金」之主張，實有錯謬。
 （3）原告引用95年度勞上字第95號判決「年薪14個月，超出12
      個月之2 個月性質上為薪資而非年終獎金」之內容，於本
      件主張被告超過12個月薪資之給付性質上為薪資而非年終
      獎金，惟兩案情況並不相同，無法比附援引：蓋該案有雇
      主寄發與勞工之電子郵件，明確證明雙方約定14個月年薪
      ；然本件原告用以主張「年薪14個月（含2個月底薪）」
      為雙方間勞動條件之上揭「錄取通知」文件，除形式上真
      正堪虞外，實質上亦不能證明係被告提供與「原告」之勞
      動條件；故兩案之基礎事實不同，並無援用之餘地。
   2、年終獎金不得計入計算平均工資：
      根據勞動基準法第2條第4款之規定，平均工資，謂計算事
      由發生之日前6個月內所得工資總額除以工作期間之總日
      數所得之金額；該條第2段對於工資雖有定義：「勞工因
      工作而獲得之報酬，包括工資、薪金及... 其他任何名義
      經常性給與」；惟根據該法施行細則第10條之規定，本法
      第2條第3款所稱之其他任何名義之經常性給與，並不包括
      年終獎金。且對於工資之性質，最高法院93年度臺上字第
      1767號判例明白闡釋：「... 故勞基法第2條第3款規定之
      工資，不僅須為勞工因工作而獲得之報酬，且須經常性之
      給與，始足當之。」；85年度臺上字第1342號判例亦闡釋
      ：「... 倘雇主具有勉勵、恩惠性質之給與，即非勞工工
      作之對價，與經常性之給與有別，不得列入工資之範圍。
      」本件被告對於原告超出12個月薪資部分之給與，從未約
      定為被告應給付之底薪，故無誤認之餘地；況被告提出此
      等給付之性質上原具有勉勵、恩惠之意；而由被告提出給
      付之時點均係農曆年前，與給付年終獎金之社會習慣相符
      ，可以證明該等給付性質上確係屬於年終獎金，且被告所
      給付之金額，係於斟酌營運情況及員工表現下等多重因素
      ，於儘量滿足員工福利之考量下，為最大限度之給與，性
      質上當然屬於年終獎金而非薪資，原告竟將此被告給付之
      年終獎金計入工資計算平均工資，對於被告之善意實有誤
      解。
   3、被告並無積欠薪資：
      被告公司之經營於91年後即出現虧損，實係因為不堪連年
      虧損，於衡量公司年度盈餘及原告全年工作表現之情況下
      ，故於94年初斟酌發給原告1個月之年終獎金，至於被告
      於95年初發給原告半個月之年終獎金，亦係基於相同考量
      。關於此部分之給付性質上屬於年終獎金，且發給金額係
      被告於斟酌各方因素所為之決定，並非原告必然可得之工
      作薪資，故被告並未積欠原告任何薪水，原告之主張自有
      誤會。至於原告所主張之96年3月1日至同月14日之薪資，
      被告已於同年4月4日匯入原告帳戶，故原告此部分之債權
      亦已消滅。
   4、原告關於特別休假之請求亦無理由：
      關於原告所主張之特別休假及加班費部分，被告先於95年
      12月11日公佈「95年度特休假補休假未修畢之處理方式如
      下：統一延長休假時間，於93年3月底前修畢；逾期者自
      動放棄，若有特殊事由者另專案簽呈處理」，然於本件雖
      然原告並未遵照該公告辦理，被告仍於終止雙方間之勞雇
      契約時即同意以每月薪資37,500元計算原告95年及96年之
      特別休假應休未修所可以領取之金額，且已經提存，故原
      告此部分之主張因提存而消滅；至於加班費部分，被告同
      意原告之加班時數為135.5小時，惟依照被告內部核發加
      班費之標準計算，應發給之數額為21,172元，亦因被告已
      提存而消滅。
（三）被告公司自88年設立以來，除謀取公司獲利之外，於內部
      管理上，對員工之福利，並無偏廢。此參原告薪資於88年
      受雇時為26,000元，其後每年均按比例調整，89年9月調
      整為27,000元、91年7月調整為29,5000元、91年10月調整
      為30,000元、92年8月調整為315,000元、95年2月調整為
      35,000元，至95年9月更調至37,500元；可以證明被告公
      司對於員工福利之用心。被告公司上開說明實係為避免因
      為本件原告之請求影響外界對於被告公司之視聽，且被告
      公司之所以不能同意本件原告請求，絕非因為原告請求金
      額之多寡，而係因為對於被告公司數百名之員工，被告需
      要建立公平之制度始能服人。綜上，原告之債權若非消滅
      ，即屬無理由等語資為抗辯。
（四）併為答辯聲明：（一）原告之訴駁回。（二）如受不利判
      決，被告願供擔保，請准宣告免為假執行。
三、兩造不爭執之事實：
（一）原告於88年3月1日起受雇於被告公司。
（二）原告自受雇時起至94年度止，被告所給付之金額。
（三）被告公司於96年3月9日發函予原告，於96年3月14日終止
      兩造間之勞動契約。
（四）被告將發給原告之資遣費363,124 元，提存於本院。
四、兩造爭點：
（一）兩造是否於應徵廣告及錄取通知書中曾有「年薪14個月（
      含2個月底薪）」之約定？
（二）被告歷年給付原告之金額，是否即代表原告所主張之「年
      薪14個月（含2 個月底薪）」？或係被告所稱之包含「年
      終獎金」之情形？
（三）被告是否有短付原告薪資、加班費及資遣費之情形？
五、經查：
（一）關於前述爭點中，兩造間之勞動契約是否曾有「年薪14
      個月（含2 個月底薪）」之約定？
      原告以所提出之「錄取通知」文件主張被告曾承諾給付之
      勞動條件為「年薪14個月（含2 個月底薪）」；惟被告否
      認該文書形式上及內容之真正，原告對此亦曾於本院言詞
      辯論時坦言：伊原來收到的「錄取通知」文件已找不到，
      所提出之「錄取通知」文件是類似的格式一情（見本院96
      年12月11日言詞辯論筆錄），本院審酌原告所提出之「錄
      取通知」文件，其內容於「姓名」、「職銜」、「薪等」
      、「所屬處／部門」、「全薪」、「職務津貼」等項下均
      屬空白，原告亦未能舉證證明上揭「錄取通知」文件其形
      式上及實質內容之真正，故尚不能以該文件用以證明被告
      確曾承諾給付之勞動條件為「年薪14個月（含2 個月底薪
      ）」之情形。
（二）被告歷年給付原告之金額，是否即代表原告所主張之「年
      薪14個月（含2 個月底薪）」？或係被告所稱之包含「年
      終獎金」之情形？
   1、原告提出其於88年度至94年度之銀行存簿明細，主張被告
      扣除6%稅額後，分別於89年1 月25日所給付之34,780元、
      90年1 月15日所給付之42,676元、91年2 月1 日所給付之
      44,556元、92年1 月17日所給付之45,496元、93年1 月15
      日所給付之46,436元、94年1 月31日所給付之46,436元，
      均為「年薪14個月中之2 個月底薪」之事實；然如前述，
      原告未能證明上開給付屬於「底薪」之性質，且被告抗辯
      稱上揭給付為「年終獎金」而非「底薪」，本院參酌財政
      部臺財稅字第號000000000 函：「員工所取得之獎金、紅
      利係屬薪資所得，應併計該員工之綜合所得總額申報課稅
      。」及臺財稅字第號30216 函要旨：「關於加班費免計之
      薪資所得額之標準，不包括年終獎金在內」。依據財政部
      上開函示，年終獎金亦應計入綜合所得總額申報課稅，故
      原告尚不能以被告之給付已先行扣除6%稅額，即主張上開
      給付為「底薪」而非「年終獎金」。
   2、被告另提出其於公司草創初期以致福公司名義（即甲方）
      與原告（即乙方）於88年3 月1 日所簽訂之聘僱合約書，
      對此原告並不爭執，本院參酌該合約書內容記載：「三、
      薪資：（一）乙方之薪資依簽約或錄用通知時所定之數額
      為準，而後甲方得視社會經濟環境物價情形及公司營運狀
      況和個人績效調整之，雙方同意每月薪資於次月五日給付
      ... 四、福利：除前條約定薪資外，甲方得提供左列福利
      措施：（一）年終獎金或績效獎金：依甲方訂定之年終獎
      金、績效獎金核發辦法核發... 」。故由上開聘僱契約條
      款，可知兩造約定薪資之給付應於次月5 日前發給，除薪
      資之給付外，另約定有年終獎金之給付，係被告所「得」
      而未必提供之福利。再參諸上開原告提出之銀行存簿明細
      以觀，對於被告給付原告超出12個月薪資部分之給與，依
      據上揭兩造間之聘僱合約書及給付之時點皆非每月5 日前
      而係於農曆年前，與一般公司給付年終獎金之社會習慣應
      較相符。故被告抗辯稱超出12個月薪資部分之給與係給付
      原告年終獎金之性質一節，應較為可信。
   3、按雇主具有勉勵、恩惠性質之給與，非屬勞工工作之對價
      ，與經常性給與有別，不得列入工資範圍內。勞動基準法
      施行細則第10條規定：「本法第2 條第3 款所稱之其他任
      何名義之經常性給與係指左列各款以外之給與。一、紅利
      。二、金：指年終獎金..... 。三、春節、端午節、中秋
      節給與之節金」，將「金」排除在經常性給與之外，自不
      得列入工資範圍。本件原告並未證明其主張之「年薪14個
      月中之2 個月底薪」之給付，與其提供勞務給付間有何對
      價關係，則原告主張被告曾同意給付原告年薪14個月一節
      ，尚非可採，其據以請求被告給付短付之94年度及95年度
      第13、14個月之底薪，即屬無據。
（三）被告是否有短付原告薪資（工資）、特別休假費、加班費
      及資遣費之情形？
      依勞動基準法第2 條第4 款之規定，平均工資，謂計算事
      由發生之日前六個月內所得工資總額除以工作期間之總日
      數所得之金額。該條第2 段對於工資雖有定義：「勞工因
      工作而獲得之報酬，包括工資、薪金及... 其他任何名義
      經常性給與」；惟根據該法施行細則第10條之規定，本法
      第2 條第3 款所稱之其他任何名義之經常性給與，並不包
      括年終獎金。且對於工資之性質，最高法院93年度臺上字
      第1767號判例亦闡明：「勞基法第二條第三款規定之工資
      ，不僅須為勞工因工作而獲得之報酬，且須經常性之給與
      ，始足當之。」；最高法院85年度臺上字第1342號判例亦
      明揭：「倘雇主具有勉勵、恩惠性質之給與，即非勞工工
      作之對價，與經常性之給與有別，不得列入工資之範圍」
      ，核先敘明。
   1、被告是否有短付原告薪資（工資）：
      原告雖主張被告承諾給付「年薪14個月（含2個月底薪）
      」，然未能舉證以實其說，已如前述，且如其所指「年薪
      14個月（含2 個月底薪）」均屬薪資之性質，何以未依其
      與被告簽定之聘僱合約書中所約定薪資給付之時點應於次
      月5 日前發給，而係由被告提出給付之時點均係農曆年前
      ，與一般公司給付年終獎金之社會習慣相符，故應可認定
      被告歷年給付原告超出12個月薪資部分之給與，係屬年終
      獎金之性質。關於此部分之給付，性質上既屬於年終獎金
      ，被告即得斟酌公司之盈虧、員工之表現等各種因素決定
      發給與否，非原告必然可得之報償，是以被告歷年皆有給
      付12個月之薪資，則超出12個月薪資部分之給與，即屬被
      告有權斟酌核發與否之年終獎金，故原告主張被告短少給
      付94年度1 個月底薪及95年度1.5 個月底薪部分，即屬無
      據。
   2、被告是否有短付原告預告期間之工資：
      原告主張被告應給付30日之預告工資計42,617元之部分，
      被告則對於給付原告30日之預告工資並不爭執，然認應依
      每月平均薪資37,500元來計算，原告將年終獎金計入計算
      平均工資為42,617元，應有誤算。按依勞動基準法第2 條
      第4 款之規定：「平均工資：謂計算事由發生之當日前六
      個月內所得工資總額除以該期間之總日數所得之金額....
      」，則原告計算之平均工資，確屬誤算，而被告抗辯應以
      原告遭資遣前六個月內所得之每月平均薪資37,500元計算
      預告工資一情，應較為可採。從而，原告主張被告應給付
      原告30日之預告工資37,500元部分，應屬有理由，原告逾
      此部分之請求，即屬無據，應予駁回。
   3、被告是否有短付原告特別休假費：
      原告主張其年資為5年以上10年以下，有14天特別休假，
      95年度有特別休假14天未休，96年度亦有特別休假14天未
      休，共計28天，以一天8小時計算，28天共計224小時，原
      告平均工資42,617元，日薪即為1,421元，28天應休而未
      休之日數，被告應發給工資39,788元。被告則以曾於95年
      12月11日公佈「95年度特休假／補休假未休畢之處理方式
      如下：統一延長休假時間，於96年3 月底前休畢；逾期者
      自動放棄，若有特殊事由者另專案簽呈辦理」，然原告雖
      未遵照前揭公告辦理，被告仍於終止雙方之勞雇契約時即
      同意以每月薪資37,500元，計算原告95年及96年之特別休
      假應休未休所可以領取之金額等語資為抗辯，並提出公司
      寄發予全體員工之公告郵件為證。本院認原告主張其以28
      天（即224 小時）、每月平均工資42,617元計算其特別休
      假應休未休所可領取之金額，計39,788元，被告雖主張原
      告未遵照前揭公告於截止時間休畢特別休假，或另專案簽
      呈辦理，被告仍同意以359.5 小時工資、每月薪資37,500
      元計算原告特別休假應休未休所可以領取之金額，共計56
      ,172 元 （見被告公司資遣費明細表中所載「特/ 補休假
      未休」欄之記載），而依原告有6.33年之年資，其於95及
      96年度即各有14天特別休假，以每月平均薪資37,500元計
      算原告特別休假應休未休所可以領取之金額共計為35,000
      元【計算式：37,500÷30×28＝35,000】。故原告主張被
      告應發給之特別休假費計35,000部分，為有理由，原告逾
      此部分之請求，即屬無據，應予駁回。
   4、被告是否有短付原告加班費：
      原告主張於95年度及至96年3 月14日離職前，共加班127
      小時，總計可向被告領取加班費32,166元；被告雖同意原
      告之加班時數為135.5 小時，惟依照被告公司內部核發加
      班費之標準計算，應發給之數額為21,172元；查因被告對
      於原告主張之加班時數，並不爭執，故以原告所主張之加
      班時數認定之。雖原告主張加班127 小時，其中104 小時
      為加班之前2 小時，其中16.5小時為加班之後2 小時，應
      分別以時薪之1.33倍、1.66倍計算一情，被告亦抗辯應依
      公司內部核發加班費之標準計算，然兩造皆未舉證證明之
      ，均礙難憑採。本院查原告平均時薪應為156 元〔計算式
      ：37,500÷30÷8 ≒156 （小數點四捨五入）〕，原告共
      可向被告領取之加班費共計為19,812元〔計算式：127 ×
      156 ＝19,812〕。故原告主張被告應給付加班費19,812元
      部分，為有理由，原告逾此部分之請求，即屬無據，應予
      駁回。
   5、被告是否有短付原告資遣費：
      原告主張自94年7 月1 日起選擇勞退新制，是從受僱日88
      年3 月1 日起至94年6 月30日止，計6 年4 個月年資，應
      依勞工基準法第17條規定計算資遣費，得請求269,908 元
      ，從94年7 月1 日起至96年3 月14日止，計1 年9 個月又
      14日年資，依勞工退休金條例第12條之規定計算資遣費，
      得請求37,290元，共計可向被告領取307,198 元資遣費等
      語；被告則以：原告依勞退舊制有6.33年年資，可領取23
      7,500 元資遣費，依新制有1.7 年年資，可領取31,9 52
      元資遣費，共計可領取資遣費269,452 元等語抗辯。本院
      認原告自88年3 月1 日起至94年6 月30日止，計6 年4 個
      月年資，得請求資遣費237,500 元【計算式：37,500×6
      ＋37,500×4/12＝237,500 】，自94年7 月1 日起至96年
      3 月14日止，計1 年9 個月又14日年資，得請求資遣費32
      ,813 元 【計算式：（37,500×1 ＋37,500×9/12）×1/
      2 ＝32,813】，共計可領取資遣費270,313 元【237,500
      ＋32,813＝270,313 】。故原告主張被告應給付資遣費27
      0,313 元部分，為有理由，原告逾此部分之請求，即屬無
      據，應予駁回。
   6、據上，原告得向被告請求給付預告工資37,500元、特別休
      假費35,000元、加班費19,812元、資遣費270,313 元，共
      計362,625 元。
（四）原告雖得主張被告給付上開資遣費等費用計362,625 元，
      然被告抗辯於96年4 月19日已以清償提存資遣費為由向本
      院提存363,124 元，提存受取人為原告，是以被告已清償
      原告資遣費等費用，原告對被告之上揭債權已因清償而消
      滅，原告不得再向其請求等情，並提出本院96年度存字第
      1881號提存書在卷供參，而原告對此並未爭執，故原告對
      被告之上開資遣費等債權362,625 元，因被告提存並指定
      受取人為原告，已生清償之效力，而被告所提存之金額亦
      顯逾原告得請求之上揭資遣費等債權之金額，故原告上開
      得請求之上揭資遣費等費用債權，確已因被告之提存清償
      而消滅，原告自不得再向被告起訴請求給付上揭債權金額
      。
六、綜上所述，原告請求被告應給付495,794 元及自96年4 月15
    日起至清償日止，按年息百分之5 計算之利息，為無理由，
    應予駁回。原告假執行之聲請，因訴之駁回而失所附麗，應
    併予駁回。
七、本件事證已臻明確，兩造其餘主張及攻擊防禦方法與證據，
    經本院斟酌後，與本件判決結果已不生影響，故不一一論列
    ，附此敘明。
八、結論：原告之訴為無理由，依民事訴訟法第78條規定，判決
    如主文。
中    華    民    國    97    年    6     月    13    日
                        民事第二庭  法  官  陳靜茹
以上正本證明與原本無異。
如對本判決上訴，須於判決送達後20日內向本院提出上訴狀（需
按他造人數附繕本）。
中    華    民    國    97    年    6     月    30    日
                                    書記官  孫國慧


司法院資訊處製作；財團法人民間司法改革基金會備份。
